---
title: "webifier Statistics"
output:
  flexdashboard::flex_dashboard:
    orientation: rows
    logo: webifier-small.png
    favicon: webifier-small.png
    css: style.css
    vertical_layout: fill 
    navbar:
      - { title: "webifier", href: "https://webifier.de/", align: right }
params:
  dbname: webifier_v1-SNAPSHOT

---

```{r setup, include=FALSE}
#Colors:      
COL.MALICIOUS<-"#d3061a"
COL.SUSPICIOUS<-"#ff8833"
COL.CLEAN<-"#007d25"
COL.UNDEFINED<-"#e1e1e1"
COL.LIST <- c(COL.CLEAN,COL.MALICIOUS,COL.SUSPICIOUS,COL.UNDEFINED)
usePackage <- function(p)
{
  if (!is.element(p, installed.packages()[,1]))
    install.packages(p, repos='http://cran.r-project.org', dep = TRUE)
}
usePackage('flexdashboard')
usePackage('RMongo')
usePackage('RJSONIO')
usePackage('plotly')
usePackage('ggplot2')
usePackage('urltools')
usePackage('DT')
usePackage('dygraphs')
usePackage('xts')
usePackage('lubridate')
usePackage('countrycode')
library('countrycode')
library('lubridate')
library('flexdashboard')
library('urltools')
library('RMongo')
library('RJSONIO')
library('plotly')
library('ggplot2')
library('DT')
library('dygraphs')
library('xts')
mg1 <- mongoDbConnect(params$dbname)
options( java.parameters = "-Xmx4g" )
print(dbShowCollections(mg1))
```

Dashboard
=====================================

Row {data-height=100}
-----------------------------------------------------------------------

### analysierte Webseiten

```{r}
resultType <- dbGetQueryForKeys(mg1, 'webifierTestResultData',"{}", "{overallResultType:1}",skip=0,limit=Inf)
valueBox(nrow(resultType), icon="fa-bar-chart",color="primary")
```

### unbedenkliche Webseiten

```{r}
value <- nrow(resultType[resultType$overallResultType=='CLEAN',])
base <- nrow(resultType)
gauge(value, min = 0, max = base, label = paste(round((value/base)*100),"%",sep=""), gaugeSectors(
  success = c(0, base), warning = c(-10, -5), danger = c(-4, -1)
))
```

### verdächtige Webseiten

```{r}
value <- nrow(resultType[resultType$overallResultType=='SUSPICIOUS',])
base <- nrow(resultType)
gauge(value, min = 0, max = base, label = paste(round((value/base)*100),"%",sep=""), gaugeSectors(
  success = c(-10, -5), warning = c(0, base), danger = c(-4, -1)
))
```

### bedrohliche Webseiten

```{r}
value <- nrow(resultType[resultType$overallResultType=='MALICIOUS',])
base <- nrow(resultType)
gauge(value, min = 0, max = base, label = paste(round((value/base)*100),"%",sep=""), gaugeSectors(
  success = c(-4, -1), warning = c(-10, -5), danger = c(0, base)
))
```

### Durchschnittliche Analysezeit

```{r}
result <- dbGetQueryForKeys(mg1, 'webifierTestResultData',"{}", "{durationInMillis:1}",skip=0,limit=Inf)
mean.dur <- mean(result$durationInMillis)/1000
mean.dur <- round(mean.dur)
tp <- seconds_to_period(mean.dur)
valueBox(paste(minute(tp),'min ',second(tp),'s',sep=""), icon="fa-hourglass-half",color="grey")
```

Row
-----------------------------------------------------------------------

### Analysierte Seiten pro Tag {data-width=400}

```{r}
result <- dbGetQueryForKeys(mg1, 'webifierTestResultData',"{}", "{datetime:1,overallResultType:1}",skip=0,limit=Inf)
names(result) <- c('Datum','Ergebnis','Anzahl')
locale <- Sys.setlocale("LC_TIME", "en_US.UTF-8")
format <- "%a %b %d %H:%M:%S CEST %Y"
result[,1] <- format(as.Date(as.POSIXct(result[,1],format, tz="CET")),"%d-%m-%Y")
result <- result[!is.na(result$Datum),]
result <- result[order(result$Datum),]
first <- result[1,1]  
last <-  format(Sys.Date(),"%d-%m-%Y")
dates <- seq(as.Date(first,"%d-%m-%Y"), as.Date(last,"%d-%m-%Y"), "day")
result <- aggregate(Anzahl ~ Ergebnis+Datum,result,length)

mal.result <- data.frame(dates)
colnames(mal.result) <- c("Datum")
mal.result$Datum <- format(mal.result$Datum,"%d-%m-%Y")
mal.result <- merge(x=mal.result,y=result[result$Ergebnis=="MALICIOUS",c(2,3)],by="Datum",all.x=TRUE)
mal.result[is.na(mal.result$Anzahl),2] <- 0

sus.result <- data.frame(dates)
colnames(sus.result) <- c("Datum")
sus.result$Datum <- format(sus.result$Datum,"%d-%m-%Y")
sus.result <- merge(x=sus.result,y=result[result$Ergebnis=="SUSPICIOUS",c(2,3)],by="Datum",all.x=TRUE)
sus.result[is.na(sus.result$Anzahl),2] <- 0

und.result <- data.frame(dates)
colnames(und.result) <- c("Datum")
und.result$Datum <- format(und.result$Datum,"%d-%m-%Y")
und.result <- merge(x=und.result,y=result[result$Ergebnis=="UNDEFINED",c(2,3)],by="Datum",all.x=TRUE)
und.result[is.na(und.result$Anzahl),2] <- 0

cle.result <- data.frame(dates)
colnames(cle.result) <- c("Datum")
cle.result$Datum <- format(cle.result$Datum,"%d-%m-%Y")
cle.result <- merge(x=cle.result,y=result[result$Ergebnis=="CLEAN",c(2,3)],by="Datum",all.x=TRUE)
cle.result[is.na(cle.result$Anzahl),2] <- 0

malxts <- xts(mal.result$Anzahl, order.by=as.Date(mal.result$Datum,"%d-%m-%Y"))
undxts <- xts(und.result$Anzahl, order.by=as.Date(und.result$Datum,"%d-%m-%Y"))
susxts <- xts(sus.result$Anzahl, order.by=as.Date(sus.result$Datum,"%d-%m-%Y"))
clexts <- xts(cle.result$Anzahl, order.by=as.Date(cle.result$Datum,"%d-%m-%Y"))
xts <- cbind(malxts,undxts,susxts,clexts)
colnames(xts) <- c("malxts","undxts","susxts","clexts")
dygraph(xts) %>%
  dySeries("undxts", label = "unbekannt",color=COL.UNDEFINED) %>%
  dySeries("clexts", label = "unbedenklich",color=COL.CLEAN) %>%
  dySeries("susxts", label = "verdächtig",color=COL.SUSPICIOUS) %>%
  dySeries("malxts", label = "bedrohlich",color=COL.MALICIOUS) %>%
  dyOptions(stackedGraph = TRUE) %>%
  dyRangeSelector(height = 20)
```

### Willkommen! {data-width=100}

Willkommen auf webifier Statistics! \n
Hier finden Sie Auswertungen, zu den durch webifier gewonnenen, Daten. \n
Auf dem Dashboard werden einige allgemeine Zahlen und Graphiken zu den ausgewerteten Daten präsentiert. \n
Des Weiteren können Sie hier graphische Aufbereitungen der Testergebnisse finden. Diese sind unterteilt in Gesamtergebnisse und spezifischen Auswertungen zu den einzelnen Tests.

Row
-----------------------------------------------------------------------

### analysierte Webseiten pro Tag
```{r}
result <- dbGetQueryForKeys(mg1, 'webifierTestResultData',"{}", "{datetime:1,overallResultType:1}",skip=0,limit=Inf)
names(result) <- c('Datum','Ergebnis','Anzahl')
locale <- Sys.setlocale("LC_TIME", "en_US.UTF-8")
format <- "%a %b %d %H:%M:%S CEST %Y"
result[,1] <- format(as.Date(as.POSIXct(result[,1],format, tz="CET")),"%d-%m-%Y")
result <- result[!is.na(result$Datum),]
today <- format(as.Date(Sys.Date()),"%d-%m-%Y")
result <- result[result$Datum!=today,]
result <- result[order(result$Datum),]
result <- aggregate(Anzahl ~ Datum, result, length)
mean.res <- round(mean(result$Anzahl))
valueBox(mean.res, icon="fa-bar-chart",color="primary")
```

### unbedenkliche Webseiten pro Tag
```{r}
result <- dbGetQueryForKeys(mg1, 'webifierTestResultData',"{overallResultType:'CLEAN'}", "{datetime:1,overallResultType:1}",skip=0,limit=Inf)
names(result) <- c('Datum','Ergebnis','Anzahl')
locale <- Sys.setlocale("LC_TIME", "en_US.UTF-8")
format <- "%a %b %d %H:%M:%S CEST %Y"
result[,1] <- format(as.Date(as.POSIXct(result[,1],format, tz="CET")),"%d-%m-%Y")
result <- result[!is.na(result$Datum),]
result <- result[order(result$Datum),]
result <- aggregate(Anzahl ~ Datum, result, length)
mean.res <- round(mean(result$Anzahl))
valueBox(mean.res, icon="fa-bar-chart",color=COL.CLEAN)
```

### verdächtige Webseiten pro Tag
```{r}
result <- dbGetQueryForKeys(mg1, 'webifierTestResultData',"{overallResultType:'SUSPICIOUS'}", "{datetime:1,overallResultType:1}",skip=0,limit=Inf)
names(result) <- c('Datum','Ergebnis','Anzahl')
locale <- Sys.setlocale("LC_TIME", "en_US.UTF-8")
format <- "%a %b %d %H:%M:%S CEST %Y"
result[,1] <- format(as.Date(as.POSIXct(result[,1],format, tz="CET")),"%d-%m-%Y")
result <- result[!is.na(result$Datum),]
result <- result[order(result$Datum),]
result <- aggregate(Anzahl ~ Datum, result, length)
mean.res <- round(mean(result$Anzahl))
valueBox(mean.res, icon="fa-bar-chart",color=COL.SUSPICIOUS)
```

### bedrohliche Webseiten pro Tag
```{r}
result <- dbGetQueryForKeys(mg1, 'webifierTestResultData',"{overallResultType:'MALICIOUS'}", "{datetime:1,overallResultType:1}",skip=0,limit=Inf)
names(result) <- c('Datum','Ergebnis','Anzahl')
locale <- Sys.setlocale("LC_TIME", "en_US.UTF-8")
format <- "%a %b %d %H:%M:%S CEST %Y"
result[,1] <- format(as.Date(as.POSIXct(result[,1],format, tz="CET")),"%d-%m-%Y")
result <- result[!is.na(result$Datum),]
result <- result[order(result$Datum),]
result <- aggregate(Anzahl ~ Datum, result, length)
mean.res <- round(mean(result$Anzahl))
valueBox(mean.res, icon="fa-bar-chart",color=COL.MALICIOUS)
```

Gesamtauswertungen {.storyboard}
=====================================

### Testergebnisverteilung

```{r}
result <- dbGetQueryForKeys(mg1, 'webifierSingleTestResultData',"{}", '{_id:0,name:1,result:1}',skip=0,limit=Inf)
result <- result[,-1]
result[result$result=='MALICIOUS',2] <- "bedrohlich"
result[result$result=='SUSPICIOUS',2] <- "verdächtig"
result[result$result=='CLEAN',2] <- "unbedenklich"
result[result$result=='UNDEFINED',2] <- "unbekannt"
names(result) <- c('Testname','Ergebnis')
p <- ggplot(data = result, aes(x = Testname, fill = Ergebnis)) +
            geom_bar(position = "dodge") +
            ylab("Anzahl") + 
  scale_fill_manual(values=c(COL.MALICIOUS,COL.CLEAN,COL.UNDEFINED,COL.SUSPICIOUS))
ggplotly(p)

```

### Erkennungen anhand Top-Level-Domains

```{r}
result <- dbGetQueryForKeys(mg1, 'webifierTestResultData',"{}", "{host:1,overallResultType:1}",skip=0,limit=Inf)
result[,1] <- tld_extract(result[,1],NULL)[,2]
result <- result[result[,2]!="CLEAN",]
result <- result[result[,2]!="UNDEFINED",]
result[result$overallResultType=='MALICIOUS',2] <- "bedrohlich"
result[result$overallResultType=='SUSPICIOUS',2] <- "verdächtig"
names(result) <- c('TLD','Ergebnis','id')
result.size <- aggregate(id ~ TLD,result, length)
result <- result[result$TLD==result.size[result.size$id>50,]$TLD,]
result <- result[!is.na(result$Ergebnis),]
p <- ggplot(data = result, aes(x = TLD, fill = Ergebnis),col="Anzahl") +
            geom_bar(position = "dodge") +
            ylab("Anzahl") + 
  scale_fill_manual(values=c(COL.MALICIOUS,COL.SUSPICIOUS))
ggplotly(p)

```

### prozentuale Erkennungen anhand Top-Level-Domains

```{r}
result <- dbGetQueryForKeys(mg1, 'webifierTestResultData',"{}", "{host:1,overallResultType:1}",skip=0,limit=Inf)
result[,1] <- tld_extract(result[,1],NULL)[,2]
result <- result[result[,2]!="UNDEFINED",]
result[result$overallResultType=='CLEAN',2] <- "unbedenklich"
result[result$overallResultType=='MALICIOUS',2] <- "bedrohlich"
result[result$overallResultType=='SUSPICIOUS',2] <- "verdächtig"
names(result) <- c('TLD','Ergebnis','Anzahl')
result.size <- aggregate(Anzahl ~ TLD,result, length)
names(result.size) <- c('TLD','MaxAnzahl')
result <- aggregate(Anzahl ~ TLD+Ergebnis,result,length)
result <- merge(result.size,result)
result$Anzahl <- round((result$Anzahl/result$MaxAnzahl)*100)
fin.result <- as.data.frame(cbind(levels(factor(result$TLD))), stringsAsFactors = FALSE)
names(fin.result)[1] <- 'TLD'
fin.result <- merge(fin.result,result[result$Ergebnis=='bedrohlich',c(-2,-3)],by="TLD",all=TRUE)
fin.result <- merge(fin.result,result[result$Ergebnis=='verdächtig',c(-2,-3)],by="TLD",all=TRUE)
fin.result <- merge(fin.result,result[result$Ergebnis=='unbedenklich',c(-2,-3)],by="TLD",all=TRUE)
fin.result <- merge(fin.result,result[result$Ergebnis=='unbedenklich',c(-2,-3)],by="TLD",all=TRUE)
names(fin.result) <- c('TLD','bedrohlich','verdächtig','unbedenklich','order')
fin.result[is.na(fin.result$bedrohlich),2] <- 0
fin.result[is.na(fin.result$verdächtig),3] <- 0
fin.result[is.na(fin.result$unbedenklich),4] <- 0
fin.result$order <- fin.result$bedrohlich+0.01*fin.result$verdächtig
fin.result$unbedenklich <- 100-fin.result$bedrohlich-fin.result$verdächtig
fin.result <- fin.result[fin.result$unbedenklich!=100,]
fin.result$TLD <- factor(fin.result$TLD, levels = unique(fin.result$TLD)[order(fin.result$order, decreasing = TRUE)])
p <- plot_ly(fin.result, x = ~TLD, y = ~bedrohlich, type = 'bar', name = 'bedrohlich', marker = list(color=COL.MALICIOUS)) %>%
  add_trace(y = ~verdächtig, name = 'verdächtig', marker = list(color=COL.SUSPICIOUS)) %>%
  add_trace(y = ~unbedenklich, name = 'unbedenklich', marker = list(color=COL.CLEAN)) %>%
  layout(yaxis = list(title = 'Prozent'), barmode = 'stack',title="Prozentuale Erkennungen anhand Top-Level-Domains")
ggplotly(p)

```

### Verteilung der getesteten Top-Level-Domains

```{r}
result <- dbGetQueryForKeys(mg1, 'webifierTestResultData',"{}", "{host:1,overallResultType:1}",skip=0,limit=Inf)
result[,1] <- tld_extract(result[,1],NULL)[,2]
names(result) <- c('TLD','Anzahl','pct')
result <- aggregate(Anzahl ~ TLD,result,length)
tld_sum <- sum(result$Anzahl)
result$pct <- 0.05
for(i in 1:nrow(result)) {
    result[i,3] <- result[i,2] / tld_sum
}
result[result$pct<0.007,1] <- 'Andere'
result <- result[,-3]
result <- aggregate(Anzahl ~ TLD,result,sum)

p <- plot_ly(result, labels = ~TLD, values = ~Anzahl, type = 'pie') %>%
  layout(title = 'Verteilung der getesteten Top-Level-Domains',
         xaxis = list(showgrid = FALSE, zeroline = FALSE, showticklabels = FALSE),
         yaxis = list(showgrid = FALSE, zeroline = FALSE, showticklabels = FALSE))

ggplotly(p)
```

### Bedrohliche Funde visualisiert anhand einer Weltkarte

```{r}
result <- dbGetQueryForKeys(mg1, 'webifierTestResultData',"{}", "{host:1,overallResultValue:1,overallResultType:1}",skip=0,limit=Inf)
result <- result[result$overallResultType!='UNDEFINED',]
result[,1] <- tld_extract(result[,1],NULL)[,2]
result[,3] <- countrycode(result$host,"iso2c","country.name.de")
result[,4] <- countrycode(result$host,"iso2c","iso3c")
result <- result[!is.na(result[,4]),]
names(result) <- c('iso2c','val','country','iso3c')
result$val <- as.numeric(result$val)
result <- aggregate(val ~ country + iso3c,result,mean)
result$val <- round(result$val*100)

# light grey boundaries
l <- list(color = toRGB("grey"), width = 0.5)

# specify map projection/options
g <- list(
  showframe = TRUE,
  showcoastlines = TRUE,
  projection = list(type = 'Mercator')
)

p <- plot_geo(result) %>%
  add_trace(
    z = ~val, color = ~val, colors = c(COL.CLEAN,COL.SUSPICIOUS,COL.MALICIOUS),
    text = ~country, locations = ~iso3c, marker = list(line = l)
  ) %>%
  colorbar(title = 'Risikofaktor', tickprefix = '') %>%
  layout(
    title = 'Bedrohliche Funde anhand der Länder',
    geo = g
  )

ggplotly(p)

```

### Visualisierung, welche Tests häufig gemeinsam bedrohliches Ergebnis liefern
```{r}
pasteNames <- function(tests){
  string <- "Testnamen:"
  list <- strsplit(tests,";")[[1]]
  for(i in 1:length(list)){
    string <- paste(string,"</br>",list[[i]],sep="")
  }
  return(string)
}

result <- dbGetQueryForKeys(mg1, 'webifierSingleTestResultData',"{}", '{overallResult:1,result:1,name:1}',skip=0,limit=Inf)
result <- result[result$result!="SUSPICIOUS",]
result <- result[result$result!="UNDEFINED",]
result <- result[result$result!="CLEAN",]
for(i in 1:nrow(result)){
  result[i,1] <- fromJSON(result[i,1])[2]  
}
result <- aggregate(name~overallResult,result,FUN=function(x){
  string <- ""
  for(i in 1:length(x)){
    string <- paste(x[i],string,sep=";")
  }
  return(substr(string,1,nchar(string)-1))
})
result[,3] <- 0
names(result) <- c("id","tests","count")
result <- aggregate(count ~tests,result,length)
result[,3] <- nrow(result):1
for(i in 1:nrow(result)){
  result[i,4] <- lengths(strsplit(result[i,1],";"))
  result[i,1] <- pasteNames(result[i,1])
}
names(result) <- c("tests","y","x","size")
result$size <- result$size*10

p <- plot_ly(result, x = ~x, y = ~y, text = ~tests,hoverinfo = 'text', type = 'scatter', mode = 'markers',
        marker = list(size = ~size, opacity = 0.8)) %>%
  layout(title = 'Testzusammenhänge',
         xaxis = list(showgrid = FALSE,showticklabels=FALSE,title=""),
         yaxis = list(showgrid = TRUE,title="Anzahl"))
ggplotly(p)
```

***

Hier werden die Zusammenhänge der einzelnen Tests visualisiert. Die Größe der Kreise ist die Anzahl der involvierten Tests. Auf der Y-Achse wird die Anzahl aufgetragen wie oft diese Tests gemeinsam ein bedrohliches Ergebnis lieferten.


VirusScan {data-navmenu="Einzelauswertungen"}
=====================================

Row {data-height=40}
-----------------------------------------------------------------------

###Auswertungen
```{r}
valueBox("VirusScan", icon = "fa-bar-chart",color="blue")
```

Row
-----------------------------------------------------------------------

### Getestete Seiten
```{r}
result <- dbGetQueryForKeys(mg1, 'webifierSingleTestResultData',"{name:'VirusScan'}", '{result:1}',skip=0,limit=Inf)
valueBox(nrow(result), icon="fa-bar-chart")
```

### Durchschnittliche Analysezeit

```{r}
result <- dbGetQueryForKeys(mg1, 'webifierSingleTestResultData',"{name:'VirusScan'}", "{durationInMillis:1}",skip=0,limit=Inf)
mean.dur <- mean(result$durationInMillis)/1000
mean.dur <- round(mean.dur)
tp <- seconds_to_period(mean.dur)
valueBox(paste(minute(tp),'min ',second(tp),'s',sep=""), icon="fa-hourglass-half",color="grey")
```

### Gefundene Viren
```{r}
result <- dbGetQueryForKeys(mg1, 'webifierSingleTestResultData',"{name:'VirusScan',result:'MALICIOUS'}", "{resultInfo:1}",skip=0,limit=Inf)

mal.files <- 0
for(i in 1:nrow(result)){
  mal.files <- mal.files + as.integer(fromJSON(result[i,1])$malicious_files)
}
valueBox(mal.files, icon="fa-hourglass-half",color="grey")
```

Row
-----------------------------------------------------------------------

### Ergebnisverteilung
```{r}
result <- dbGetQueryForKeys(mg1, 'webifierSingleTestResultData',"{name:'VirusScan'}", '{result:1}',skip=0,limit=Inf)
names(result)[2] <- "Anzahl"
result <- aggregate(Anzahl ~ result,result,length)
result[result$result=='MALICIOUS',1] <- "bedrohlich"
result[result$result=='SUSPICIOUS',1] <- "verdächtig"
result[result$result=='UNDEFINED',1] <- "unbekannt"
result[result$result=='CLEAN',1] <- "unbedenklich"
p <- plot_ly(result, labels = ~result, values = ~Anzahl, type = 'pie',marker = list(colors=COL.LIST)) %>%
  layout(title = 'Ergebnisverteilung',
         xaxis = list(showgrid = FALSE, zeroline = FALSE, showticklabels = FALSE),
         yaxis = list(showgrid = FALSE, zeroline = FALSE, showticklabels = FALSE))
ggplotly(p)
```

PortScan {data-navmenu="Einzelauswertungen"}
=====================================

Row {data-height=40}
-----------------------------------------------------------------------

###Auswertungen
```{r}
valueBox("PortScan", icon = "fa-bar-chart",color="blue")
```

Row
-----------------------------------------------------------------------

### Getestete Seiten
```{r}
result <- dbGetQueryForKeys(mg1, 'webifierSingleTestResultData',"{name:'PortScan'}", '{result:1}',skip=0,limit=Inf)
valueBox(nrow(result), icon="fa-bar-chart")
```

### Durchschnittliche Analysezeit

```{r}
result <- dbGetQueryForKeys(mg1, 'webifierSingleTestResultData',"{name:'PortScan'}", "{durationInMillis:1}",skip=0,limit=Inf)
mean.dur <- mean(result$durationInMillis)/1000
mean.dur <- round(mean.dur)
tp <- seconds_to_period(mean.dur)
valueBox(paste(minute(tp),'min ',second(tp),'s',sep=""), icon="fa-hourglass-half",color="grey")
```

Row
-----------------------------------------------------------------------

### Ergebnisverteilung
```{r}
result <- dbGetQueryForKeys(mg1, 'webifierSingleTestResultData',"{name:'PortScan'}", '{result:1}',skip=0,limit=Inf)
names(result)[2] <- "Anzahl"
result <- aggregate(Anzahl ~ result,result,length)
result[result$result=='MALICIOUS',1] <- "bedrohlich"
result[result$result=='SUSPICIOUS',1] <- "verdächtig"
result[result$result=='UNDEFINED',1] <- "unbekannt"
result[result$result=='CLEAN',1] <- "unbedenklich"
p <- plot_ly(result, labels = ~result, values = ~Anzahl, type = 'pie',marker = list(colors=COL.LIST)) %>%
  layout(title = 'Ergebnisverteilung',
         xaxis = list(showgrid = FALSE, zeroline = FALSE, showticklabels = FALSE),
         yaxis = list(showgrid = FALSE, zeroline = FALSE, showticklabels = FALSE))
ggplotly(p)
```

### Riskanteste Ports
```{r}
result <- dbGetQueryForKeys(mg1, 'webifierSingleTestResultData',"{name:'PortScan'}", '{resultInfo:1, result:1}',skip=0,limit=Inf)
result <- result[result$result!='CLEAN',]
result <- result[result$result!='UNDEFINED',]
ports <- c()
for(i in 1:nrow(result)){
  ports <- c(ports,fromJSON(result[i,1])$unknownPorts)
}
ports.df <- data.frame(port=ports,count=0)
ports.df <- aggregate(count ~ ports,ports.df, length)
ports.df$ports <- as.character(ports.df$ports)
ports.df <- ports.df[ports.df$ports!="53",]
ports.df <- ports.df[ports.df$ports!="8080",]
ports.df <- ports.df[ports.df$ports!="8443",]
ports.df[ports.df$count<200,1] <- 'Andere'
ports.df <- aggregate(count ~ ports,ports.df, sum)
p <- plot_ly(ports.df, labels = ~ports, values = ~count, type = "pie") %>%
  layout(title = "Am häufigsten von bedrohlichen Seiten abgefragte Ports",
         xaxis = list(showgrid = FALSE, zeroline = FALSE, showticklabels = FALSE),
         yaxis = list(showgrid = FALSE, zeroline = FALSE, showticklabels = FALSE))
ggplotly(p)
```

IPScan {data-navmenu="Einzelauswertungen"}
=====================================

Row {data-height=40}
-----------------------------------------------------------------------

###Auswertungen
```{r}
valueBox("IPScan", icon = "fa-bar-chart",color="blue")
```

Row
-----------------------------------------------------------------------

### Getestete Seiten
```{r}
result <- dbGetQueryForKeys(mg1, 'webifierSingleTestResultData',"{name:'IpScan'}", '{result:1}',skip=0,limit=Inf)
valueBox(nrow(result), icon="fa-bar-chart")
```

### Durchschnittliche Analysezeit

```{r}
result <- dbGetQueryForKeys(mg1, 'webifierSingleTestResultData',"{name:'IpScan'}", "{durationInMillis:1}",skip=0,limit=Inf)
mean.dur <- mean(result$durationInMillis)/1000
mean.dur <- round(mean.dur)
tp <- seconds_to_period(mean.dur)
valueBox(paste(minute(tp),'min ',second(tp),'s',sep=""), icon="fa-hourglass-half",color="grey")
```

Row
-----------------------------------------------------------------------

### Ergebnisverteilung
```{r}
result <- dbGetQueryForKeys(mg1, 'webifierSingleTestResultData',"{name:'IpScan'}", '{result:1}',skip=0,limit=Inf)
names(result)[2] <- "Anzahl"
result <- aggregate(Anzahl ~ result,result,length)
result[result$result=='MALICIOUS',1] <- "bedrohlich"
result[result$result=='SUSPICIOUS',1] <- "verdächtig"
result[result$result=='UNDEFINED',1] <- "unbekannt"
result[result$result=='CLEAN',1] <- "unbedenklich"
p <- plot_ly(result, labels = ~result, values = ~Anzahl, type = 'pie',marker = list(colors=COL.LIST)) %>%
  layout(title = 'Ergebnisverteilung',
         xaxis = list(showgrid = FALSE, zeroline = FALSE, showticklabels = FALSE),
         yaxis = list(showgrid = FALSE, zeroline = FALSE, showticklabels = FALSE))
ggplotly(p)
```

PhishingDetector {data-navmenu="Einzelauswertungen"}
=====================================

Row {data-height=40}
-----------------------------------------------------------------------

###Auswertungen
```{r}
valueBox("PhishingDetector", icon = "fa-bar-chart",color="blue")
```

Row
-----------------------------------------------------------------------

### Getestete Seiten
```{r}
result <- dbGetQueryForKeys(mg1, 'webifierSingleTestResultData',"{name:'PhishingDetector'}", '{result:1}',skip=0,limit=Inf)
valueBox(nrow(result), icon="fa-bar-chart")
```

### Durchschnittliche Analysezeit

```{r}
result <- dbGetQueryForKeys(mg1, 'webifierSingleTestResultData',"{name:'PhishingDetector'}", "{durationInMillis:1}",skip=0,limit=Inf)
mean.dur <- mean(result$durationInMillis)/1000
mean.dur <- round(mean.dur)
tp <- seconds_to_period(mean.dur)
valueBox(paste(minute(tp),'min ',second(tp),'s',sep=""), icon="fa-hourglass-half",color="grey")
```

Row
-----------------------------------------------------------------------

### Ergebnisverteilung
```{r}
result <- dbGetQueryForKeys(mg1, 'webifierSingleTestResultData',"{name:'PhishingDetector'}", '{result:1}',skip=0,limit=Inf)
names(result)[2] <- "Anzahl"
result <- aggregate(Anzahl ~ result,result,length)
result[result$result=='MALICIOUS',1] <- "bedrohlich"
result[result$result=='SUSPICIOUS',1] <- "verdächtig"
result[result$result=='UNDEFINED',1] <- "unbekannt"
result[result$result=='CLEAN',1] <- "unbedenklich"
p <- plot_ly(result, labels = ~result, values = ~Anzahl, type = 'pie',marker = list(colors=COL.LIST)) %>%
  layout(title = 'Ergebnisverteilung',
         xaxis = list(showgrid = FALSE, zeroline = FALSE, showticklabels = FALSE),
         yaxis = list(showgrid = FALSE, zeroline = FALSE, showticklabels = FALSE))
ggplotly(p)
```


HeaderInspection {data-navmenu="Einzelauswertungen"}
=====================================

Row {data-height=40}
-----------------------------------------------------------------------

###Auswertungen
```{r}
valueBox("HeaderInspection", icon = "fa-bar-chart",color="blue")
```

Row
-----------------------------------------------------------------------

### Getestete Seiten
```{r}
result <- dbGetQueryForKeys(mg1, 'webifierSingleTestResultData',"{name:'HeaderInspection'}", '{result:1}',skip=0,limit=Inf)
valueBox(nrow(result), icon="fa-bar-chart")
```

### Durchschnittliche Analysezeit

```{r}
result <- dbGetQueryForKeys(mg1, 'webifierSingleTestResultData',"{name:'HeaderInspection'}", "{durationInMillis:1}",skip=0,limit=Inf)
mean.dur <- mean(result$durationInMillis)/1000
mean.dur <- round(mean.dur)
tp <- seconds_to_period(mean.dur)
valueBox(paste(minute(tp),'min ',second(tp),'s',sep=""), icon="fa-hourglass-half",color="grey")
```

Row
-----------------------------------------------------------------------

### Ergebnisverteilung
```{r}
result <- dbGetQueryForKeys(mg1, 'webifierSingleTestResultData',"{name:'HeaderInspection'}", '{result:1}',skip=0,limit=Inf)
names(result)[2] <- "Anzahl"
result <- aggregate(Anzahl ~ result,result,length)
result[result$result=='MALICIOUS',1] <- "bedrohlich"
result[result$result=='SUSPICIOUS',1] <- "verdächtig"
result[result$result=='UNDEFINED',1] <- "unbekannt"
result[result$result=='CLEAN',1] <- "unbedenklich"
p <- plot_ly(result, labels = ~result, values = ~Anzahl, type = 'pie',marker = list(colors=COL.LIST)) %>%
  layout(title = 'Ergebnisverteilung',
         xaxis = list(showgrid = FALSE, zeroline = FALSE, showticklabels = FALSE),
         yaxis = list(showgrid = FALSE, zeroline = FALSE, showticklabels = FALSE))
ggplotly(p)
```

LinkChecker {data-navmenu="Einzelauswertungen"}
=====================================

Row {data-height=40}
-----------------------------------------------------------------------

###Auswertungen
```{r}
valueBox("LinkChecker", icon = "fa-bar-chart",color="blue")
```

Row
-----------------------------------------------------------------------

### Getestete Seiten
```{r}
result <- dbGetQueryForKeys(mg1, 'webifierSingleTestResultData',"{name:'LinkChecker'}", '{result:1}',skip=0,limit=Inf)
valueBox(nrow(result), icon="fa-bar-chart")
```

### Durchschnittliche Analysezeit

```{r}
result <- dbGetQueryForKeys(mg1, 'webifierSingleTestResultData',"{name:'LinkChecker'}", "{durationInMillis:1}",skip=0,limit=Inf)
mean.dur <- mean(result$durationInMillis)/1000
mean.dur <- round(mean.dur)
tp <- seconds_to_period(mean.dur)
valueBox(paste(minute(tp),'min ',second(tp),'s',sep=""), icon="fa-hourglass-half",color="grey")
```

Row
-----------------------------------------------------------------------

### Ergebnisverteilung
```{r}
result <- dbGetQueryForKeys(mg1, 'webifierSingleTestResultData',"{name:'LinkChecker'}", '{result:1}',skip=0,limit=Inf)
names(result)[2] <- "Anzahl"
result <- aggregate(Anzahl ~ result,result,length)
result[result$result=='MALICIOUS',1] <- "bedrohlich"
result[result$result=='SUSPICIOUS',1] <- "verdächtig"
result[result$result=='UNDEFINED',1] <- "unbekannt"
result[result$result=='CLEAN',1] <- "unbedenklich"
p <- plot_ly(result, labels = ~result, values = ~Anzahl, type = 'pie',marker = list(colors=COL.LIST)) %>%
  layout(title = 'Ergebnisverteilung',
         xaxis = list(showgrid = FALSE, zeroline = FALSE, showticklabels = FALSE),
         yaxis = list(showgrid = FALSE, zeroline = FALSE, showticklabels = FALSE))
ggplotly(p)
```


GoogleSafeBrowsing {data-navmenu="Einzelauswertungen"}
=====================================

Row {data-height=40}
-----------------------------------------------------------------------

###Auswertungen
```{r}
valueBox("GoogleSafeBrowsing", icon = "fa-bar-chart",color="blue")
```

Row
-----------------------------------------------------------------------

### Getestete Seiten
```{r}
result <- dbGetQueryForKeys(mg1, 'webifierSingleTestResultData',"{name:'GoogleSafeBrowsing'}", '{result:1}',skip=0,limit=Inf)
valueBox(nrow(result), icon="fa-bar-chart")
```

### Durchschnittliche Analysezeit

```{r}
result <- dbGetQueryForKeys(mg1, 'webifierSingleTestResultData',"{name:'GoogleSafeBrowsing'}", "{durationInMillis:1}",skip=0,limit=Inf)
mean.dur <- mean(result$durationInMillis)/1000
mean.dur <- round(mean.dur)
tp <- seconds_to_period(mean.dur)
valueBox(paste(minute(tp),'min ',second(tp),'s',sep=""), icon="fa-hourglass-half",color="grey")
```

Row
-----------------------------------------------------------------------

### Ergebnisverteilung
```{r}
result <- dbGetQueryForKeys(mg1, 'webifierSingleTestResultData',"{name:'GoogleSafeBrowsing'}", '{result:1}',skip=0,limit=Inf)
names(result)[2] <- "Anzahl"
result <- aggregate(Anzahl ~ result,result,length)
result[result$result=='MALICIOUS',1] <- "bedrohlich"
result[result$result=='SUSPICIOUS',1] <- "verdächtig"
result[result$result=='UNDEFINED',1] <- "unbekannt"
result[result$result=='CLEAN',1] <- "unbedenklich"
p <- plot_ly(result, labels = ~result, values = ~Anzahl, type = 'pie',marker = list(colors=COL.LIST)) %>%
  layout(title = 'Ergebnisverteilung',
         xaxis = list(showgrid = FALSE, zeroline = FALSE, showticklabels = FALSE),
         yaxis = list(showgrid = FALSE, zeroline = FALSE, showticklabels = FALSE))
ggplotly(p)
```


CertificateChecker {data-navmenu="Einzelauswertungen"}
=====================================

Row {data-height=40}
-----------------------------------------------------------------------

###Auswertungen
```{r}
valueBox("CertificateChecker", icon = "fa-bar-chart",color="blue")
```

Row
-----------------------------------------------------------------------

### Getestete Seiten
```{r}
result <- dbGetQueryForKeys(mg1, 'webifierSingleTestResultData',"{name:'CertificateChecker'}", '{result:1}',skip=0,limit=Inf)
valueBox(nrow(result), icon="fa-bar-chart")
```

### Durchschnittliche Analysezeit

```{r}
result <- dbGetQueryForKeys(mg1, 'webifierSingleTestResultData',"{name:'CertificateChecker'}", "{durationInMillis:1}",skip=0,limit=Inf)
mean.dur <- mean(result$durationInMillis)/1000
mean.dur <- round(mean.dur)
tp <- seconds_to_period(mean.dur)
valueBox(paste(minute(tp),'min ',second(tp),'s',sep=""), icon="fa-hourglass-half",color="grey")
```

Row
-----------------------------------------------------------------------

### Ergebnisverteilung
```{r}
result <- dbGetQueryForKeys(mg1, 'webifierSingleTestResultData',"{name:'CertificateChecker'}", '{result:1}',skip=0,limit=Inf)
names(result)[2] <- "Anzahl"
result <- aggregate(Anzahl ~ result,result,length)
result[result$result=='MALICIOUS',1] <- "bedrohlich"
result[result$result=='SUSPICIOUS',1] <- "verdächtig"
result[result$result=='UNDEFINED',1] <- "unbekannt"
result[result$result=='CLEAN',1] <- "unbedenklich"
p <- plot_ly(result, labels = ~result, values = ~Anzahl, type = 'pie',marker = list(colors=COL.LIST)) %>%
  layout(title = 'Ergebnisverteilung',
         xaxis = list(showgrid = FALSE, zeroline = FALSE, showticklabels = FALSE),
         yaxis = list(showgrid = FALSE, zeroline = FALSE, showticklabels = FALSE))
ggplotly(p)
```



Die bedrohlichsten Webseiten
=====================================
```{r}
result <- dbGetQueryForKeys(mg1, 'webifierTestResultData',"{overallResultType:'MALICIOUS'}", '{host:1,overallResultValue:1}',skip=0,limit=Inf)
result <- aggregate(as.numeric(overallResultValue) ~ host,result,mean)
names(result) <- c("host","overallResultValue")
result <- result[order(result$overallResultValue,decreasing = TRUE),]
result <- head(result,10)
result$overallResultValue <- 1:nrow(result)
names(result) <- c('host','Rang')
datatable(result[,c(2,1)], options = list(pageLength = 10), rownames=FALSE)
```

